# 外汇预约合约所产生的公允价值变动

提问人：244381403 时间：2023-06-09 13:59:31
@chenyiwei 陈版主，您好，外汇预约合约所产生的公允价值变动，企业如果在执行会计制度情况下，是否需要确认公允价值变动损益？谢谢？

回答人：chenyiwei
《企业会计制度》下没有对金融资产和金融负债按公允价值计量的规定。一般理解可以不确认合同期间的公允价值变动损益。